【裁判字號】    90,台上,1817
【裁判日期】    900328
【裁判案由】    偽造文書
【裁判全文】
最高法院刑事判決                                九十年度台上字第一八一七號
    上  訴  人  甲○○
右上訴人因偽造文書案件，不服台灣高等法院中華民國八十九年十二月三十日第二審
判決（八十九年度上訴字第四四四七號，起訴案號：台灣板橋地方法院檢察署八十九
年度偵字第一四六九三號），提起上訴，本院判決如左：
    主  文
上訴駁回。
    理  由
按刑事訴訟法第三百七十七條規定，上訴於第三審法院，非以判決違背法令為理由，
不得為之。是提起第三審上訴，應以原判決違背法令為理由，係屬法定要件。如果上
訴理由狀並未依據卷內訴訟資料，具體指摘原判決不適用何種法則或如何適用不當，
或所指摘原判決違法情事，顯與法律規定得為第三審上訴理由之違法情形，不相適合
時，均應認其上訴為違背法律上之程式，予以駁回。本件原判決綜合調查證據之結果
，認上訴人甲○○犯有刑法第二百十六條第二百二十條第二項第二百十條行使偽造私
文書，足以生損害於他人罪之事實，因認第一審判決論上訴人以上開罪名，處有期徒
刑肆月，併予宣告緩刑貳年，為無不合，予以維持，駁回上訴人在第二審之上訴，已
詳認定犯罪事實之依據及憑以認定之理由，並對上訴人否認犯罪之辯詞，如何不足
採信，均已依據卷內資料予以指駁及說明，從形式上觀察，原判決並無違背法令情形
。上訴意旨謂：上訴人以被害人黃源名義製作檢舉信函，內容真實，且事涉公益，並
不影響被害人任何法律上應受保護之權利或利益，亦不致其損害，原判決仍維持第一
審論處上訴人罪刑之判決，顯有未當等語，係就原判決已詳為論斷與說明之事項，再
為事實上之爭執，殊非適法之第三審上訴理由。又刑法第二百十條之偽造私文書罪，
只須所偽造之私文書足以生損害於公眾或他人為已足，至公眾或他人是否因該私文書
之偽造而實受損害，則非所問。本件依原判決所認定之事實，上訴人為檢舉違建，擅
以被害人名義，以電子郵件向台北縣中和市公所檢舉某洗車業者違法搭蓋鐵皮屋，原
判決認有足生損害於黃源之虞，而論上訴人以行使偽造私文書罪，其適用法則洵無違
誤。且原判決就此業於理由內論述甚詳，尤無理由不備之違法。此外，上訴人徒憑己
意，對原審職權之適法行使及原判決理由已詳為論斷之事項，任意爭辯，顯與法定上
訴第三審之形式要件不符，其上訴違背法律上之程式，應予駁回。
據上論結，應依刑事訴訟法第三百九十五條前段，判決如主文。
中      華      民      國     九十     年      三      月    二十八    日
                              最高法院刑事第六庭
                                  審判長法官  謝  家  鶴
                                        法官  洪  文  章
                                        法官  花  滿  堂
                                        法官  陳  世  淙
                                        法官  洪  佳  濱
      右正本證明與原本無異
                                              書  記  官
中      華      民      國     九十     年      四      月     十二     日


司法院資訊處製作；財團法人民間司法改革基金會備份。
